臺灣桃園地方法院刑事判決　　　　　　　　　　　　　　九十二年度重訴字第一號
　　公　訴　人　臺灣桃園地方法院檢察署檢察官
　　被　　　告　己○○
　　選任辯護人　呂福元律師
右列被告因違反毒品危害防制條例等案件，經檢察官提起公訴（九十一年度偵字第一
七○○九號、九十一年度毒偵字第二五○八號），本院判決如左：
        主  文
己○○意圖販賣而持有第一級毒品，處有期徒刑拾年陸月，扣案之第一級毒品海洛因
貳包（合計驗餘淨重貳陸陸點肆玖公克，包裝重伍點陸貳公克）、第二級毒品安非他
命壹包（驗餘毛重壹拾點陸陸壹公克，含塑膠袋重）沒收銷燬之，電子秤壹台、塑膠
袋壹包，均沒收；又對於公務員依法執行職務時，施強暴，處有期徒刑陸月；應執行
有期徒刑拾年拾月，扣案之第一級毒品海洛因貳包（合計驗餘淨重貳陸陸點肆玖公克
，包裝重伍點陸貳公克）、第二級毒品安非他命壹包（驗餘毛重壹拾點陸陸壹公克，
含塑膠袋重）沒收銷燬之，電子秤壹台、塑膠袋壹包，均沒收。
        事  實
一、己○○於民國六十八年四月三日因恐嚇案件經本院判處有期徒刑十一月確定，於
    六十七年十月十八日執行完畢；於六十六年十二月二十三日因強盜等案件經本院
    判處有期徒刑七年，六十七年五月二十六日確定，六十七年十月十九日接續執行
    ，指揮書執行完畢日期為七十四年八月五日；於七十五年四月四日因竊盜案件經
    台灣高等法院判處有期徒刑一年十一月，刑之執行前強制工作，七十五年九月十
    二日確定，嗣減為有期徒刑十一月十五日，於七十七年六月二十一日執行完畢；
    於七十七年五月二十七日因竊盜案件經台灣高等法院判處有期徒刑一年九月，刑
    之執行前強制工作確定，嗣減為有期徒刑十月十五日，於八十年六月二十九日免
    除強制工作及刑之執行；於八十一年十月二十一日因違反肅清煙毒條例案件經本
    院判處有期徒刑十三年四月，八十二年三月四日確定，八十二年四月八日入監執
    行，於八十七年九月十日假釋出監，指揮書執行完畢日期為九十四年二月一日，
    於九十一年七月五日經撤銷假釋應執行殘刑有期徒刑六年四月二十二日，並於九
    十一年八月二十三日因涉犯毒品危害防制條例案件經台灣台中地方法院發布通緝
    。
二、己○○因施用毒品而於九十一年二月二十二日入台灣桃園看守所附設觀察、勒戒
    所觀察、勒戒，嗣因無繼續施用毒品傾向，於九十一年三月十九日出勒戒所；詎
    己○○竟又起意施用，於九十一年九月十一日上午八、九時許，在桃園縣桃園市
    ○○路靠民生路附近某棟大樓旁，與電話聯絡前來碰面交易之姓名不詳，綽號「
    鳥仔輝」之約四十歲男子購買一大包毛重二五四公克之第一級毒品海洛因，打算
    施用，價格「鳥仔輝」告知是新台幣（下同）六十萬元，己○○先支付十五萬元
    ，「鳥仔輝」當場另又附贈交付一包毛重一九公克之第一級毒品海洛因與一包毛
    重一○．七一公克之第二級毒品安非他命予己○○試用；己○○取得持有一大包
    毛重二五四公克之第一級毒品海洛因、一包毛重一九公克之第一級毒品海洛因與
    一包毛重一○．七一公克之第二級毒品安非他命並坐進所駕駛之車牌號碼三Ｐ－
    三一三二號自用小客車後，因尚欠「鳥仔輝」四十五萬元，為減輕經濟壓力，乃
    竟另行起意，意圖販賣牟利，打算將前開購得之第一級毒品海洛因，部分以小塑
    膠袋分裝再販賣予意圖購買之不特定人，遂將其中一包毛重二五四公克海洛因與
    自己所有之電子秤、分裝小塑膠袋一包裝進大塑膠袋內之後，放在車內右後座之
    腳踏墊上，另外一包毛重一九公克之海洛因及一包毛重一○．七一公克之安非他
    命即放在中間扶手處，之後己○○即駕車先至桃園市○○○路某釣蝦場門口與某
    友人碰面談事情，約一個鐘頭後，開車回桃園市○○路租住處，進屋後不久即出
    門，駕駛三Ｐ－三一三二號自用小客車在桃園市區繞，打算找買主，販賣車上之
    海洛因，而於中午十二時十五分許己○○駕車行經桃園市○○○路與永安路口時
    ，適遇值巡邏勤務桃園縣警察局保安隊警員蕭湘瀚、柳堯文駕駛巡邏警車自對向
    車道會車通過，因三Ｐ－三一三二號自用小客車左前車窗未關，警員柳堯文發現
    係已經通緝之己○○駕駛，立即要蕭湘瀚迴車去攔，警員蕭湘瀚迴車將巡邏警車
    向右駛近三Ｐ－三一三二號自用小客車，坐右前座之警員柳堯文示意己○○將車
    停靠路旁受檢，己○○因車上放有毒品海洛因、安非他命，恐遭查獲緝捕，竟將
    車加速向左偏向巡邏警車作勢衝撞後旋即快速往前開，以上開方式對執行緝捕勤
    務之公務員蕭湘瀚、丙○○○○施以強暴，蕭湘瀚、柳堯文駕駛巡邏警車閃躲後
    並隨之追攔，同時亦以無線電通報勤務中心請求支援，桃園縣警察局桃園分局同
    安派出所值十二時至十四時巡邏勤務之警員黃賜哲接獲勤務中心無線電通報騎巡
    邏警車趕往支援，並在中正路與慈文路口看見己○○駕駛之三Ｐ－三一三二號自
    用小客車與蕭湘瀚、柳堯文駕駛之巡邏警車，而加入緝捕行動，在民生路文昌國
    中前己○○突然迴車，原本追趕在後之黃賜哲立即下車，站在將迎面駛至之三Ｐ
    －三一三二號自用小客車前方，舉槍示意己○○停車，己○○猶快速朝黃賜哲開
    過去，以上開方式接續對執行緝捕勤務之公務員施以強暴，黃賜哲立即閃開，始
    未被撞擊，己○○則通過往前駛離，不久蕭湘瀚、柳堯文之巡邏警車追上來，黃
    賜哲亦立即坐上巡邏機車繼續追捕，而在己○○駕車沿民生路開到慈文路口時，
    因遇紅燈，右前側有王甸華駕駛之車牌號碼八Ｇ－三七三七號自用小客車停等號
    誌，己○○為了閃躲自後即將追趕到之巡邏警車，闖紅燈逆向往左開，遂撞上由
    民生路正左轉慈文路之翁嘉麟駕駛車牌號碼ＬＳ－七二九七號自用小客車左側後
    ，再往右衝撞八Ｇ－三七三七號自用小客車左後方，斯時蕭湘瀚、柳堯文之巡邏
    警車亦趕到，立即往己○○駕駛之三Ｐ－三一三二號自用小客左前側撞過去，三
    Ｐ－三一三二號自用小客車至此乃無法動彈，己○○猶猛踩油門企圖駕車逃逸，
    警員柳堯文、蕭湘瀚則先後下車，鳴槍制止，與亦趕到之庚○○○○合力將己○○制伏，並在三Ｐ－三一三二號自用小客車右後座腳踏墊查扣一個大塑膠袋，內
    裝有海洛因一包毛重二五四公克、己○○所有用以秤所意圖販賣海洛因重量之電
    子秤一台，己○○所有分裝所意圖販賣海洛因之分裝小塑膠袋一包，在中間扶手
    扣得供施用，尚未施用而持有之海洛因一包（毛重一九公克）及安非他命一包（
    毛重一○．七一公克），因而查獲上情。
三、案經桃園縣警察局移請臺灣桃園地方法院檢察署檢察官偵查起訴。
        理  由
一、關於意圖販賣持有第一級毒品海洛因及持有第一級毒品海洛因、第二級毒品安非
    他命部分：
    訊據被告己○○對於其原欲施用而於右述時、地向「鳥仔輝」購買取得第一級毒
    品海洛因後，因經濟壓力，另行起意意圖販賣及持有於前述時、地向「鳥仔輝」
    購買海洛因時，「鳥仔輝」贈與試用之第一級毒品海洛因、第二級毒品安非他命
    等事實坦承不諱，而被告於九十一年九月十一日中午十二時四十分在桃園市○○
    路與慈文路口為警攔獲，警察自被告己○○所駕駛之三Ｐ三一三二號自用小客車
    右後座腳踏墊查扣一個大塑膠袋，內裝有海洛因一包毛重二五四公克、電子秤一
    部及分裝小塑膠袋一包，在中間扶手扣得海洛因一包（毛重一九公克）及安非他
    命一包（毛重一○．七一公克）之情，已據緝捕被告之警員即證人柳堯文於九十
    二年二月二十六日本院調查時證述甚詳，並有桃園縣警察局保安隊扣押筆錄、扣
    押物品目錄表、查緝現場及查獲毒品、電子秤照片三紙在卷可稽，與海洛因二包
    （一包毛重二五四公克，一包毛重一九公克）、安非他命一包（毛重一○．七一
    公克）、電子秤一台、塑膠袋一包扣案為證，扣案之海洛因二包，均含有第一級
    毒品海洛因成分，驗餘合計淨重二六六．四九公克，包裝重五．六二公克，純度
    二○．○八%，純質淨重五三．五一公克，扣案之安非他命，為白色或無色透明
    結晶或結晶狀粉末，實稱毛重一○．七一○公克（含塑膠袋重），驗餘毛重一○
    ．六六一公克，檢出甲基安非他命成分，分別有法務部調查局九十一年十月二十
    三日調科壹字第○八○○○五七一八號鑑定通知書、行政院衛生署管制藥品管理
    局九十一年十月八日（九一）字一一○六六○號函及函附之檢驗成績書在卷可稽
    ，堪認被告前述自白真實，應予採信，此部分之犯行堪予認定。
二、關於妨害公務部分：
    訊據被告對於妨害公務之犯行則堅詞否認，辯稱「：：我一踩油門，車就往前衝
    ：：我車一直往前開，警車就在後面追：：（警車有無趕上你的車？）沒有，都
    在我車後，我的車一直在右轉再右轉再右轉、左轉到慈文路口，該處是一個Ｔ字
    路口，當時有一輛轎車從我右側要左轉，我要繞過那部車，沒有閃過就擦撞到那
    輛轎車，接著又撞到一部轎車，我的車就停下來了：：我車一停下來，警車馬上
    就到，停在我車子左前方向燈旁邊：：當時我車子已不能動，而且發生撞碰時，
    我的人已經不太清楚了，應該是警車開過來時擦撞到我的車，我並沒有看到警車
    時，刻意又去踏油門碰撞警車：：」（九十二年二月十日本院調查）、「：：我
    沒有開車衝撞警車，警察有追攔我的車，我開車逃跑，最後是我的車撞到別人的
    車停下來，警車自後追上來：：」（九十二年十月二十日本院調查）等語。經查
    ：（一）被告於右述時、地遇警員蕭湘瀚、柳堯文駕駛之巡邏警車自左側駛近攔
    停時，將車向左偏近巡邏警車再加速前衝逃逸，並於車行至民生路文昌國中前迴
    車後，看見警員黃賜哲站在前方舉槍示意停車，被告猶快速朝警員黃賜哲開過去
    ，警員黃賜哲立即閃開，始未被撞擊，被告則通過往前駛離各情，已據證人蕭湘
    、柳堯文、黃賜哲證述「：：己○○當時通緝中，柳堯文有他的車子車籍資料，
    我們巡守沿大興西路往桃園方向走，到大興西路與永安路口正好看見己○○的車
    在往內環線對向車道走，我們就迴車要盤查那部車：：己○○不停車，反而偏向
    左要撞我的巡邏車，我趕緊閃，柳堯文開槍往己○○左後輪射擊，己○○的車加
    速往前開，我們就在後面追：：巡邏車一直在後面追，到慈文路他又直走，一直
    到慈文路與中正路口同安派出所警員黃賜哲就來支援：：過文昌國中一點被告又
    迴車，一直開到慈文路與民生路口他就追撞到二部車，先撞上從慈文路要左轉民
    生路的那部車，是撞到那部車左前側，接著再撞上停在民生路口等紅燈的車，他
    連續追撞那二部車後已經停頓，猶踩油門要往前衝，我就朝他車左側開過去：：
    柳堯文先下車朝被告車輪射擊，我下車朝他車右側引擎蓋水箱那裡射擊，接著就
    上前抓人：：」（九十二年二月二十六日本院調查，蕭湘瀚）、「：：當時我們
    是對向會車而過，我從車窗看到己○○的臉，知道他遭通緝，我們迴轉追己○○
    的車，我們的車有開近被告的車，在他的左前側，當時我已經拿槍指著他，要他
    熄火下車，他反而加速要撞我們的車，我們的車趕緊閃，此時我開槍朝他車左後
    輪射擊，他的車加速往前開，我們的車在後面追趕：：沿慈文路走到民生路又右
    轉民生路，民生路直走一段路後他又迴轉往民生路走，撞到從慈文路要轉民生路
    的車：：之後他車偏到右邊又撞到停在路口等紅綠燈的車，我們就把警車切到被
    告車左前側：：我和同事就下車先將他後面車輪射破，接著就去抓他：：」（九
    十二年二月二十六日本院調查，柳堯文）、「：：我是收聽到無線電告知要攔一
    部車，那部車是在永安路上：：車騎到中正路與慈文路口發現保安隊的車在追無
    線電告知要攔的車，我才加入追捕行動：：民生路文昌國中前面被告的車又緊急
    迴轉走民生路，保安隊的車又追過頭，再迴轉追被告的車，我下車持槍擋在被告
    車前面，要被告停車，被告沒有停車，猶往前開，我趕緊閃開給他過，他又往前
    開，保安隊的車又追上來，後來我騎機車趕過去，在民生路與慈文路口就看到被
    告的車跟好幾部車撞在一起：：」（九十二年二月二十六日本院調查，黃賜哲）
    等語綦詳，並有車損及緝捕現場照片九紙（九十一年度偵字第一七○○九號卷第
    十八頁、第二十五頁、第三十五頁、第三十七頁，九十一年度毒偵字第二五○八
    號卷第十四頁）在卷可稽。（二）至於被告駕駛之三Ｐ－三一三二號自用小客車
    在民生路與慈文路口與巡邏警車發生擦撞，雖然被告於九十一年九月十二日警訊
    時供稱「：：因我車上有毒品所以要逃逸才會衝撞警車：：」等詞，證人蕭湘瀚
    於九十一年十月二十四日偵查時亦證述「：：他（指被告己○○）闖紅燈撞到車
    ，我們巡邏車開到他左前方，為了逃跑故意撞我們的車，被撞到左前輪：：」，
    然被告於前述警訊時同時亦供稱「：：在民生路迴轉後至民生路與文路口撞及對
    向車ＬＳ－七二九七自小客後側撞八Ｇ三七三七自小客後，警車便駛入我車前亦
    遭我駕三Ｐ三一三二自小客車撞及：：」，嗣於偵查及本院調查時更否認有在民
    生路與慈文路口街撞警車，並辯稱「：：應該是警車開過來時擦撞到我的車：：
    」（九十二年二月十日本院調查）、「：：最後是我的車撞到別人的車停下來，
    警車自後追上來：：」（九十二年十月二十日本院調查）等語，而依據偵查卷附
    之現場及車損照片所示，巡邏警車之右前車頭與三Ｐ－三一三二號自用小客車左
    前側車輪處碰撞，證人蕭湘瀚、柳堯文於九十二年二月二十六日本院調查時亦均
    證述「：：他（指被告己○○）連續追撞那二部車後已經停頓，猶踩油門要往前
    衝，我就朝他車左側開過去，我的車右前車頭部分與他車左側撞在一起：：」（
    蕭湘瀚）、「：：我們就把警車切到被告車左前側，當時被告的車已經撞的無法
    動彈，他還拚命換檔，踩油門：：」（柳堯文）等，是知於民生路與慈文路，被
    告駕駛之三Ｐ－三一三二號自用小車與警員蕭湘瀚、柳堯文駕駛之巡邏警車發生
    之碰撞，並非被告故意衝撞所致甚明。（三）而被告於九十二年二月十日本院調
    查時供承在桃園市○○○路與永安路口與巡邏警車會車而過後，該巡邏警車迴車
    駛近其車左側，接著車內警員持槍朝其射擊，其未停車而係踩油門加速往前衝，
    復於九十二年二月二十六日本院調查時對證人黃賜哲、蕭湘瀚、柳堯文當庭證述
    之緝捕經過亦坦承係正確無誤，另參以被告於九十一年九月十一日中午十二時四
    十分在桃園市○○路與慈文路口為警攔獲，警察自被告所駕駛之三Ｐ－三一三二
    號自用小客車右後座腳踏墊查扣一個大塑膠袋，內裝有海洛因一包毛重二五四公
    克、電子秤一台及分裝小塑膠袋一包，在中間扶手扣得海洛因一包（毛重一九公
    克）及安非他命一包（毛重一○．七 公克）之情，已據緝捕被告警員即證人柳?
    文於九十二年二月二十六日本院調查時證述甚詳，並有桃園縣警察局保安隊扣押
    筆錄、扣押物品目錄表、查緝現場及查獲毒品、電子秤照片三紙在卷可稽，與海
    洛因二包（一包毛重二五四公克，一包一九公克）、安非他命一包（毛重一○．
    七一公克）、電子秤一台、小塑膠袋一包扣案為證，顯然被告當時因車上放置有
    毒品海洛因、安非他命，恐為巡邏警員查獲，乃有巡邏警車自左側駛近攔停時，
    將車向左偏近巡邏警車再加速前衝逃逸及車行至民生路文昌國中前迴車後，看見
    警員黃賜哲站在前方舉槍示意停車，被告猶快速朝警員黃賜哲開過去之行為，從
    而被告既經巡邏警車駛近攔檢，其應即將車停靠路旁配合調查，看見警員站在路
    中舉槍示意停車，更應立即停車，均實無將車向左偏近巡邏警車再加速前衝及快
    速朝站在路中舉槍示意停車之警員開過去之理，其將車向左偏向巡邏警車及快速
    朝站在路中舉槍示意停車警員開過去，均意在對執行職務之警員施強暴，俾能順
    利逃離，足可認定。綜上，被告前述辯解係卸責之詞，不足採信，事證明確，被
    告妨害公務犯行，亦堪認定。
三、本件被告行為後，毒品危害防制條例業經立法院全部修正，經總統於九十二年七
    月九日公布，而於公布後六月即九十三年一月九日施行，經比較修正前後之新舊
    法結果，無論意圖販賣持有第一級毒品、持有第一級毒品、持有第二級毒品，修
    正前後之規定，犯罪構成要件及刑度對被告均無不同，依刑法第二條第一項前段
    規定，應適用修正後之新法處斷。核被告所為，係犯修正後毒品危害防制條例第
    五條第一項之意圖販賣而持有第一級毒品罪、第十一條第一項持有第一級毒品罪
    、第十一條第二項持有第二級毒品罪、刑法第一百三十五條第一項妨害公務罪。
    公訴意旨認被告於前述時、地持有第二級毒品安非他命係犯毒品危害防制條例第
    五條第二項之意圖販賣而持有第二級毒品罪嫌，惟被告堅詞否認持有扣案之安非
    他命有販賣之意圖，辯稱「：：（向『鳥仔輝』購買毒品時如何包裝？）用塑膠
    袋裝著，外層是花的塑膠袋，裡層是白的透明袋子，印象中是一包，另外有一小
    包海洛因給我試用是否滿意，當初是我向他（指『鳥仔輝』）買海洛因，安非他
    命也是他送我試用：：」（九十二年二月十日本院調查）、「：：是賣方送給我
    ，我並不打算要賣，只有一點點：：是打算要自己吸用：：」（九十三年四月十
    四日本院審理）等語，而公訴人認被告涉有意圖販賣而持有第二級毒品罪嫌，係
    以被告駕駛之車內當場查獲海洛因二包（驗餘淨重二六六．四九公克）、安非他
    命一包（毛重一○．七一公克）電子秤一台及分裝袋一包，所查獲之毒品數量及
    價格非屬微少，又被告為警查獲當時所採集之尿液經送桃園縣衛生局檢驗結果亦
    未檢出有施用海洛因及安非他命之反應，有桃園縣衛生局不法藥物尿液檢定書可
    稽，是被告辯稱扣案之毒品係供自行施用，要難可採等為據；然而，如前所述，
    被告於九十一年九月十一日中午十二時四十分在桃園市○○路與慈文路口為警攔
    獲，警察自被告所駕駛之三Ｐ三一三二號自用小客車右後座腳踏墊查扣一個大塑
    膠袋，內裝有海洛因一包毛重二五四公克、電子秤一部及分裝小塑膠袋一包，在
    中間扶手扣得海洛因一包（毛重一九公克）及安非他命一包（毛重一○．七一公
    克），是知查獲扣案之安非他命數量一包毛重一○．七一公克，顯非公訴人所指
    之數量及價格非屬微少之情形，另參以扣案之安非他命一包與一包毛重一九公克
    之海洛因係在車上中間扶手處查獲，另一大包毛重二五四公克之海洛因，則係與
    電子秤一台、分裝塑膠袋一包放在一個塑膠袋內而放置在右座之腳踏墊上之情，
    顯見與電子秤一部、分裝塑膠袋一包同放在一個塑膠袋內之一大包毛重二五四公
    克海洛因係被告另起意販賣之毒品，而放置在中央扶手處之海洛因一包（毛重一
    九公克）、安非他命一包（毛重一○．七一公克）則為被告留下供施用，至於被
    告為警查獲所採取之尿液未檢出有施用海洛因及安非他命之反應，然此並不足以
    證明被告持有扣案之安非他命即係意圖販賣，此外復無其他積極證據足資證明被
    告持有扣案之安非他命有販賣之意圖，又施用毒品亦無處罰未遂行為，核其所為
    應係犯修正後毒品危害防制條十一條第二項之持有第二級毒品罪，而起訴基本事
    實相同，此部分起訴法條予變更。被告前述所犯修正後毒品危害防制條例第五條
    第一項之意圖販賣而持有第一級毒品罪、第十一條第一項持有第一級毒品罪及第
    十一條第二項持有第二級毒品罪，屬一行為觸犯數罪名之想像競合犯，應依刑法
    第五十五條規定從一重之修正後毒品危害防制條例第五條第一項之意圖販賣而持
    有第一級毒品罪論處，而與刑法第一百三十五條第一項妨害公務罪，則犯意各別
    ，行為互異，應分論併罰。另公訴人雖對於被告於前述時、地同時持有『鳥仔輝
    』所贈與施用之第一級毒品海洛因犯行未予起訴，惟與前經起訴之意圖販賣而持
    有第一級毒品犯行，屬一行為觸犯數罪名之想像競合犯，具有裁判上一罪關係，
    本院自得一併審理。爰審酌被告明知海洛因業據行政院公告列為第一級毒品在案
，竟基於販賣之意圖而持有之，已嚴重破壞社會安全，又其因車上放置毒品，為
    逃脫警方攔查，竟將車向左偏近巡邏警車再加速前衝及快速朝站在路中舉槍示意
    停車之警員開過去之方式，對執行職務之警員施強暴，俾能順利逃離，惡性非輕
    ，幸警車閃開及警員迅及跳開而未造成傷害，及其犯罪後之態度等一切情狀，分
    別量處如主文所示之刑，並定應執行刑。扣案之海洛因二包（合計驗餘淨重二六
    六．四九公克，包裝重五．六二公克）、安非他命一包（驗餘毛重一○．六六一
    公克，含塑膠袋），分別為第一級毒品及第二級毒品，均應依修正後毒品危害防
    制條例第十八條第一項前段規定，宣告沒收銷燬之。電子秤一台及分裝塑膠袋一
    包，均係被告所有，已據被告於警訊時供承在卷，被告坦認查扣之海洛因意圖販
    賣，而查扣之電子秤一台及分裝塑膠袋一包係與海洛因一大包（毛重二五四公克
    ）同裝在一個大塑膠袋內，顯係供意圖販賣之海洛因秤重、分裝所用之物，亦應
    依修正後毒品危害防制條例第十九條第一項規定宣告沒收。
四、移送併辦部分：
（一）台灣桃園地方法院檢察署九十二年度偵字第一四八三號、九十二年度偵字第八
      三二九號移送併案意旨以：(1)被告己○○於九十一年一月二十八日下午八時許
      ，在新竹縣新豐鄉道路旁，與綽號「阿娟」之姓名、年籍不詳女子基於共同販
      賣第二級毒品安非他命之犯意聯絡，由「阿娟」提供第二級毒品安非他命七包
      （毛重共計六五三０公克）予被告，被告再以每公斤三十八萬元之價格出售予
      不特定人，被告取得上開安非他命後，即將其中四包（毛重共計四０００公克
      ）交給有共同持有第二級毒品安非他命犯意聯絡之另案被告戊○○（經臺灣臺
      中地方法院以九十一年度重訴字第七九五號判處有期徒刑二年確定）藏放，另
      案被告戊○○遂將上開安非他命藏放在桃園縣桃園市○○○街十七號協和大樓
      頂之花叢內。被告另於九十一年一月二十九日下午九時許，在桃園縣中壢市中
      央大學校門口，與綽號「阿福」之姓名、年籍不詳男子基於共同販賣第一級毒
      品海洛因之犯意聯絡，由「阿福」提供第一級毒品海洛因六包（毛重共計七六
      二．四公克）予被告，被告再以壹佰萬元之價格出售予不特定人。嗣於九十一
      年二月五日凌晨，台灣台中地方法院檢察署檢察官指揮台中縣警察局東勢分局
      、清水分局、內政部警政署航空警察局、海岸巡防署海洋巡防總局組成之專案
      小組幹員，執行逮捕被告時為其逃逸，被告發覺有異，乃於同日凌晨六時許，
      撥打另案被告戊○○使用之0000000000號行動電話，指示另案被告
      戊○○將藏放在桃園市○○○街十七號協和大樓頂花叢內之安非他命，另覓妥
      適地點藏放，另案被告戊○○旋於同日上午八時許，至桃園市○○○街十七號
      協和大樓頂花叢內拿取藏放之安非他命，欲另行藏放時，為警在協和大樓旁當
      場查獲，並扣得第二級毒品安非他命四包（毛重共計四０００公克），繼在桃
      園市○○路九一九號六樓，查獲安非他命一包（毛重一０００公克）、分裝袋
      一包、葡萄糖一盒、分裝匙一支及研磨砵一個，又在被告使用之車牌號碼九Ｐ
      ─五七０一號自小客車內，查獲海洛因六包（毛重共計七六二．四公克）、安
      非他命二包（毛重共計一五三０公克）、電子磅秤等物。(2)被告承前販賣毒品
      之概括犯意，於九十一年二月中旬某日，在不詳時地，向綽號「阿福」之成年
      男子購買海洛因，並置於車牌號碼九Ｎ─一九七九號自用小客車內，嗣於同年
      二月二十一日下午六時十分許，在桃園縣八德市城仔頂二號產業道路遭警查獲
      ，並扣得第一級毒品海洛因一大包（毛重二七四．五公克）、分裝袋二七三個
      、電子秤一台、販賣所得款項十三萬元等物，因認被告此部分涉犯毒品危害防
      制條例第四條第一項販賣第一級毒品罪、第二項販賣第二級毒罪，而被告前因
      涉嫌販賣第一級、第二級毒品案件，經本署檢察官以九十一年度偵字第一七○○九號提起公訴，現由台灣桃園地方法院以九十二年度重訴字第一號審理中，
      因與前開起訴審理之案件，有連續犯之關係，屬裁判上一罪，為同一案件，依
      法不得再行起訴，故移送併案審理等語。
（二）按連續犯必須基於一個概括之犯意，連續數行為而犯同一罪名時，始能成立，
      所謂基於一個概括之犯意，即指該項犯罪行為，客觀上雖有次數可分，而在犯
      人主觀上，不外出於一個犯意之連續進行。如不能證明有此概括犯意存在，則
      無論所犯罪名是否相同，均應併合論罪，即無適用該條之餘地（參照最高法院
      二十二年上字第三二三三號判例）。
（三）訊據被告己○○否認有移送併辦之販賣第一級、第二級毒品犯行，辯稱「：：
      我沒有販賣的行為，也沒有販賣的意圖：：」（九十二年十月二十日本院調查
      ）、「：：東勢分局查獲的部分是福伯他們沒有交易以後，把這些東西藏在我
      這邊：：（在乙○○住處查獲的毒品海洛因是否要販賣？）那是自己拿來要吸
      食的：：當初是買來吸，買來之後是想減輕經濟壓力就打算要賣：：」（九十
      三年四月十四日本院審理）等語。經查：(1)另案被告戊○○於九十一年二月五
      日上午八時許，在桃園市○○○街十七號協和大樓旁為台中縣警察局東勢分局
      警員查獲持有第二級毒品安非他命四包（毛重共計四０００公克），繼而另案
      被告戊○○帶同警方至桃園市○○路九一九號六樓，又查獲安非他命一包（毛
      重一０００公克）、分裝袋一包、葡萄糖一盒、分裝匙一支及研磨砵一個，並
      在被告使用之車牌號碼九Ｐ─五七０一號自小客車內，查獲海洛因六包（毛重
      共計七六二．四公克）、安非他命二包（毛重共計一五三０公克）、電子磅秤
      等物各情，已據另案被告戊○○陳述甚詳，並有台中縣警察局東勢分局搜索扣
      押筆錄一份、刑案現場及查獲毒品照片二十二紙在卷可稽，與安非他命七包（
      毛重六五三○公克）、海洛因六包（毛重七六二．四公克）、分裝袋一包、葡
      萄糖一盒、分裝匙一支及研磨砵一個、電子秤一部扣案為證，扣案之海洛因六
      包經送鑑定結果，均含有海洛因成分，合計淨重七三三．四七公克，包裝重二
      四．九一公克，而扣案之安非他命七包送鑑定結果，均檢出甲基安非他命成分
      ，分別有法務部調查局九十一年三月十一日調科壹字第一二○○一一三四○號
      鑑定通知書、內政部警政署刑事警察局九十一年三月二十二日刑鑑字第○九一
      ○○四七五四八號鑑驗通知書各一紙在卷可稽，而另案被告戊○○並供稱上開
      查扣之毒品安非他命、海洛因等物均是被告所有，被告於九十二年二月二十六
      日警訊時則稱安非他命是「阿福」、「阿娟」所寄放，九Ｐ－五七○一號自用
      小客車內查獲之海洛因六包（毛重共計七六二．四公克）、安非他命二包（毛
      重共計一五三０公克）、電子磅秤等物，係「阿福」還車時即在車內等語，嗣
      於九十一年三月二十五日偵查及九十一年十月二十九日台灣台中地方法院審理
      時則稱「：：安非他命是一個叫『阿娟』的女子拿給我的，在九十一年一月二
      十八日晚上八時許在新竹縣新豐鄉○道路旁交給我的，所有查獲的安非他命都
      是她交給我的。她叫我找下手把它賣掉，賣掉後再給她錢，每公斤賣三十八萬
      ，但是我還沒有賣出去：：其中的四公斤我叫戊○○藏起來：：海洛因則是綽
      號『阿福』於九十一年一月二十九日晚上九時許，在中壢市中央大學門口交給
      我，叫我找下線賣掉，等賣掉後再給他錢，他叫我全部查獲的量賣掉，賣一百
      萬，他拿給我時，是一整塊及一些零散，但我沒有賣掉：：」（九十一年三月
      二十五日偵查，台灣台中地方法院檢察署九十一年度偵字第二八四一號）、「
      ：：這些東西是一月二十八日晚上阿娟確實有交給我，但是我們尚未動、也尚
      未販賣就被查獲了，這些東西是阿娟寄放的，不是要販賣的，當初阿娟有說一
      公斤三十八萬元，但是從他東西交給我們到被查獲的時候都尚未販賣，當時她
      是要離開台灣先寄放在我那裡：：我有將四包交給戊○○叫她收起來，隔天晚
      上九時綽號阿福的男子有在中央大學交給我扣案的六包海洛因，當時他跟我們
      借車子九Ｐ－五七○一號，因為當時我自己也有在吸食，我有向他買一包自己
      吸食，其餘的是阿福寄放在我車上，他只有告訴我說可以賣的話就賣掉，不能
      的話就保存起來，可能過幾天要跟我拿：：他說可以的話海洛因就以一百萬元
      賣掉，他叫我交一百萬元給他，沒有講說賣完我們之間的利益要如何均分：：
      」（九十一年十月二十九日，台灣台中地方法院九十一年度重訴緝字第五六九
      號）等語。(2)桃園縣警察局楊梅分局警員於九十一年二月二十一日下午六時十
      分許，在八德市城仔頂二號乙○○住處前停放之九Ｎ－一九七九號自用小客車
      內查獲海洛因一大包（毛重二七四．五公克）、分裝袋二七三個、電子秤一台
      等物之情，已據到場查緝本案之楊梅分局偵查員即證人甲○○小隊長、丁○○
      證述甚詳，並有扣押筆錄一紙及查獲毒品照片一紙在卷可稽，扣案之海洛因經
      送鑑定結果，含有海洛因成分，淨重二七三．九九公克，包裝重八．三六公克
      ，亦有法務部調查局九十一年三月十四日調科壹字第○八○○○五一四六號鑑
      定通知書一紙在卷可稽，而被告亦坦承九Ｎ－一九七九號自用小客車係其所駕
      駛，車上查獲之海洛因一大包（毛重二七四．五公克）、分裝袋二七三個、電
      子秤一台係其所，並先後供稱「：：我祗是購買來供自己吸食而已：：」（九
      十一年二月二十一日警訊）、「：：（在乙○○住處查獲之毒品海洛因是否要
      販賣？）那是自己拿來要吸食的：：當初是買來吸，買來之後是想減輕壓力就
      打算要賣：：」（九十三年四月十四日本院審理）等語。綜上可知，被告持有
      移送併辦(1)查獲之海洛因、安非他命及移送併辦(2)查獲之海洛因有販賣之意圖
      均堪予認定；惟移送併辦(1)被告查獲持有海洛因及安非非命之時間－九十一年
      二月五日上午八時許，移送併辦(2)被告查獲持有海洛因之時間－九十一年二月
      二十一日下午六時十分許，距本案被告查獲持有海洛因時間－九十一年九月十
      一日中午十二時四十分許，分別相隔七月及近七月之久，時間上已非緊接，而
      關於被告持有移送併辦(1)查獲之海洛因、安非他命，係因「阿福」及「阿娟」
      寄放並吩咐被告找下手賣掉，而被告持有移送併辦(2)查獲之海洛因，最初係購
      買供己施用，購買持有後因減輕經濟壓力，始起意販賣，至本案查扣之海洛因
      ，最初被告係為施用而向「鳥仔輝」購買，是自「鳥仔輝」購買取得海洛因，
      因經濟壓力才另起意打算販賣，與前述移送併辦(1)持有安非他命、海洛因意圖
      販賣及(2)持有海洛因意圖販賣，難認被告係基於連續之意思，自始均在一預定
      犯罪計畫以內，出於主觀上始終同一犯意而為進行，應屬分別起意而為，從而
      自難謂與前開論罪科刑部分有何連續犯之裁判上一罪關係存在，本院自不得予
      以審酌，而應退由檢察官另行依法處理，併予敘明。
據上論斷，應依刑事訴訟法第二百九十九條第一項前段、第三百條，修正後毒品危害
防制條例第五條第一項、第十一條第一項、第二項、第十八條第一項前段、第十九條
第一項，刑法二條第一項前段、第十一條前段、第一百三十五條第一項、第五十五條
、第五十一條第五款，罰金罰鍰提高標準條例第一條前段，判決如主文。
本案經檢察官魏雯祈到庭執行職務。
中      華      民      國    九十三    年      四      月    二十八    日
                           臺灣桃園地方法院刑事第一庭
                               審判長法 官 吳爭奇
                                     法 官 黃梅淑
                                     法 官 林婷立
右正本證明與原本無異。
如不服本判決，應於判決送達後十日內向本院提出上訴狀( 應附繕本 )，上訴於臺灣
高等法院。
                                     書記官 楊鳳滿
中      華      民      國    九十三     年      五      月       三    日
附論罪科刑依據之法條：
毒品危害防制條例第五條
意圖販賣而持有第一級毒品者，處無期徒刑或十年以上有期徒刑，得併科
新臺幣七百萬元以下罰金。
意圖販賣而持有第二級毒品者，處五年以上有期徒刑，得併科新臺幣五百
萬元以下罰金。
意圖販賣而持有第三級毒品者，處三年以上十年以下有期徒刑，得併科新
臺幣三百萬元以下罰金。
意圖販賣而持有第四級毒品或專供製造、施用毒品之器具者，處一年以上
七年以下有期徒刑，得併科新臺幣一百萬元以下罰金。
毒品危害防制條例第十一條
持有第一級毒品者，處三年以下有期徒刑、拘役或新臺幣五萬元以下罰金
。
持有第二級毒品者，處二年以下有期徒刑、拘役或新臺幣三萬元以下罰金
。
持有專供製造或施用第一、二級毒品之器具者，處一年以下有期徒刑、拘
役或新臺幣一萬元以下罰金。
持有毒品達一定數量者，加重其刑至二分之一，其標準由行政院定之。
刑法第一百三十五條第一項對於公務員依法執行職務時，施強暴脅迫者，處三年以下
有期徒刑、拘役或三百元以下罰金。
